臺灣橋頭地方法院民事裁定
                                    110年度橋小字第978號
被  告  即
上  訴  人    孫衍聖  
上列當事人間請求損害賠償事件，上訴人對於民國110 年9月
30日本院第一審判決提起上訴，本院裁定如下：
    主  文
上訴駁回。
　　理  由
一、按提起上訴，應於第一審判決送達後20日之不變期間內為之
    。提起上訴，如逾上訴期間或係對於不得上訴之判決而上訴
    者，原第一審法院應以裁定駁回之。上開規定，於簡易程序
    裁判之上訴準用之。民事訴訟法第440條前段、第442條第1
    項及第436條之1第3項分別定有明文。又送達應於應受送達
    人之住居所、事務所或營業所行之。送達於住居所、事務所
    或營業所，不獲會晤應受送達人者，得將文書付與有辨別事
    理能力之同居人或受僱人。民事訴訟法第136條第1項及第13
    7條第1項亦定有明文。又送達不能依前2條規定為之者，得
    將文書寄存送達地之自治或警察機關，並作送達通知書兩份
    ，一份黏貼於應受送達人住居所、事務所、營業所或其就業
    處所門首，另一份置於該送達處所信箱或其他適當位置，以
    為送達。寄存送達自寄存之日起，經10日發生效力，此觀同
    法第138條之規定自明。另民事訴訟法第138條所規定之寄存
    送達，係以將文書寄存送達地之自治或警察機關，並作送達
    通知書，黏貼於應受送達人住居所、事務所或營業所門首時
    ，為送達之時。應受送達人究於何時前往領取應受送達之文
    書，或並未前往領取，該文書嗣經退還原送達法院，於送達
    之效力均無影響（最高法院89年度台聲字第13號裁定意旨參
    照）。
二、經查，本院前將本件第一審判決交由郵務機構送達上訴人之
    住所地，然因未獲晤本人亦無受領文書之同居人或受僱人，
    經郵務機構於民國110年10月7日寄存於錦和派出所，並作送
    達通知書2份，1份黏貼於門首，另1份置於該送達處所信箱
    或其他適當場所等情，此有送達證書在卷可憑，依民事訴訟
    法第138條第2項規定，自寄存之日起，經10日發生效力，故
    本件第一審判決已於110年10月17日送達於上訴人，惟上訴
    人遲至111年3月15日始行提起上訴，此有本院蓋印於上訴狀
    之收狀戳章可佐，依前開說明，其提起上訴已逾法定20日之
    不變期間，自非合法。　
三、上訴意旨雖主張其於110年12月10日出境，於111年2月3日始
    入境，故未接獲上開判決書，上開判決書正本並未合法送達
    云云。惟上開判決書係於110年10月17日合法送達，業如前
    述，依上訴人主張及其所提出之入出國日期證明書，當時上
    訴人仍在境內，自無不能收受判決之情形可言，是依前揭規
    定及說明，其上訴並非合法，應予駁回。
四、依民事訴訟法第442 條第1 項、第95條、第78條，裁定如主
    文。
中　　華　　民　　國　　111 　年　　5 　　月　　27　　日
                  橋頭簡易庭  法　　　官    呂維翰
以上正本與原本相符。
如不服本裁定，應於送達後10日內，向本院提出抗告狀並表明抗
告理由，如於本裁定宣示後送達前提起抗告者，應於裁定送達後
10日內補提抗告理由書（須附繕本）。
中　　華　　民　　國　　111 　年　　5 　　月　　27　　日
                              書  記  官    薛如媛